【裁判字號】    92,交聲,90
【裁判日期】    920908
【裁判案由】    違反道路交通管理處罰條例
【裁判全文】
臺灣宜蘭地方法院交通事件裁定                      九十二年度交聲字第九號
    異  議  人  甲○○
右列受處分人因違反道路交通管理處罰條例案件，對於交通部公路總局臺北區監理所
宜蘭監理站九十二年七月二十四日所為之處分（原處分案號：宜監字第裁
43-Q00000000號），聲明異議，本院裁定如左：
    主  文
異議駁回。
    理  由
一、按汽車駕駛人，行經有燈光號誌管制之交岔路口闖紅燈者，處新臺幣（下同）一
    千八百元以上五千四百元以下罰鍰，道路交通管理處罰條例第五十三條定有明文
    。又汽車駕駛人有違反第五十三條情形者，記違規點數三點，道路交通管理處罰
    條例第六十三條第一項第三款亦有明文。
二、本件受處分人即異議人甲○○駕駛車牌號碼Ｑ三—四六九八號自用小客車，於民
    國九十二年六月一日上午十一時三十分許，沿臺九省道東澳往南澳方向行駛，行
    經東澳派出所前時，途經設有燈光號誌管制之臺九省道東澳路口，明知其遵行方
    向之行車管制號誌係禁止車輛通行及不得超越停止線或進入路口之紅燈行車管制
    號誌，竟不遵守該行車管制號誌之指示，逕自駕車闖紅燈超越停止線進入路口行
    駛，為宜蘭縣警察局蘇澳分局東澳派出所執勤員警王明成、羅清福攔停舉發，以
    其有違反道路交通管理處罰條例第五十三條規定之行為掣單，受處分人拒絕簽收
    ，經警員在舉發通知單上載明受處分人拒絕簽收之事由後，依違反道路交通管理
    事件統一裁罰標準及處理細則第十一條第一項第一款規定，視為受處分人已經收
    受該通知單。嗣受處分人於應到案日期前申訴，原處分機關函請舉發機關調查結
    果，仍認受處分人有上開違規行為，乃依道路交通管理處罰條例第五十三條第一
    項、第六十三條第一項第三款規定於九十二年七月二十四日裁處受處分人罰鍰二
    千七百元，並予記違規點數三點。
三、訊據受處分人甲○○固不否認駕駛上開自用小客車，於前揭時地為警拍照攔停之
    事實，惟矢口否認有違反「道路交通管理處罰條例」第五十三條（闖紅燈）之行
    為，辯稱：我當時通過的號誌是亮綠燈，我走臺九省道，東澳往南澳的方向行駛
    ，警方攔檢的地點距離號誌燈有一段距離云云。經查：右揭事實，業據警員即當
    場目擊證人王明成到庭結證稱：因為執行時看到異議人闖紅燈，我才把他攔下來
    ，當時距離約七十公尺左右，看得很清楚等語明確；證人羅清福亦到庭結證稱：
    我看到車子有闖紅燈，我才攔他下來，我們站的地點離紅綠燈有七十公尺左右，
    路段是直線的，所以看得很清楚，當時只有異議人的一部車子違規等語明確（均
    本院九十二年八月二十一日訊問筆錄參照），按證人王明成、羅清福均為原處分
    機關認定受處分人有前開違規闖紅燈行為之原證人，其到庭在本院法官面前以言
    詞供述本件訴訟上之待證事實（即於前揭時地闖紅燈之違規事實），本院由其上
    開供述已得有該輛自用小客車駕駛人確有上開違規行為之心證，且於本件卷存證
    據資料內並無任何積極證據足以證明證人王明成、羅清福上開供述係屬虛偽，亦
    無有足以令人顯信其供述為不可採之品性證據或前科證據存在，本院自不得僅以
    證人王明成、羅清福為本件開單舉發員警而全盤抹煞其在訴訟上所具有之原證人
    資格。而警員攔停受處分人之地點距離上開號誌燈之位置約為七十公尺，此有現
    場照片二幀在卷可參，可知上開路段之路線為直線，由員警舉發之位置可清楚看
    見號誌燈之變化情形，故證人所述，堪可採信。況查交通警察掣單舉發違反道路
    交通管理處罰條例所列之違規事實，本質上為行政處分，係公務員基於職務上之
    權力，依法就特定之具體事件所為之具公法上效果之單方面行政行為，基於公務
    員為公法上行為具有公信力之原則，該行政行為當可被推定為真正，其據以依法
    處分之事實認定亦為正確無誤，從而本件受處分人空言否認未有闖紅燈之辯解云
    云，無非係卸責之詞，不足採信，其有於上揭時地駕車闖紅燈之事實洵堪認定。
    從而原處分機關依道路交通管理處罰條例第五十三條、第六十三條第一項第三款
    規定，裁處受處分人二千七百元罰鍰，並記違規點數三點，核無違誤，本件聲明
    異議為無理由，應予駁回。
據上論斷，應依道路交通案件處理辦法第十九條，裁定如主文。
中      華      民      國      九十二      年      九      月    八    日
                            臺灣宜蘭地方法院交通法庭
                                法  官  鄭  貽  馨
右正本證明與原本無異。
如不服本裁定，應於裁定送達後五日內向本院提出抗告狀。( 應附繕本 )
                                書記官  吳  明  蓉
中      華      民      國      九十二      年      九      月    八    日


司法院資訊處製作；財團法人民間司法改革基金會備份。
